臺灣高等法院民事裁定
110年度抗字第109號
抗  告  人  劉大生（即劉王甘妹之承受訴訟人）

視同抗告人  劉忠信（即劉王甘妹之承受訴訟人）

            劉邦基（即劉王甘妹之承受訴訟人）

            劉邦隆（即劉王甘妹之承受訴訟人)

            張劉何妹（即劉王甘妹之承受訴訟人)

            劉玉花（即劉王甘妹之承受訴訟人)

            劉玉珍（即劉王甘妹之承受訴訟人)

            劉德振（即劉王甘妹之承受訴訟人)

            劉玉玲（即劉王甘妹之承受訴訟人) 

上列抗告人因與相對人行政院農業委員會農田水利署間損害賠償
等事件，對於中華民國109年11月23日臺灣桃園地方法院109年度
重訴字第224號所為裁定提起抗告，本院裁定如下：
    主      文
抗告駁回。
抗告費用由抗告人負擔。 
    理      由
一、相對人業已改制為行政院農業委員會農田水利署，法定代理
    人為蔡昇甫，此有行政院農業委員會109年9月23日農水字第
    1090083259號函在卷可佐，茲據其具狀聲明承受訴訟，經核
    尚無不合，應可准許。
二、按訴訟標的對於共同訴訟之各人必須合一確定者，共同訴訟
    人中一人之行為有利益於共同訴訟人者，其效力及於全體；
    不利益者，對於全體不生效力。民事訴訟法第56條第1項第1
    款定有明文。本件第一審原告劉王甘妹（下稱其名）起訴後
    ，於民國109年8月19日死亡，並經原法院裁定由其繼承人即
    抗告人劉大生、視同抗告人劉忠信、劉邦基、劉邦隆、張劉
    何妹、劉玉花、劉玉珍、劉德振、劉玉玲（下合稱劉忠信等
    8人）承受訴訟（見原審卷第199至200頁），雖僅抗告人不
    服提起抗告，惟此屬形式上有利於未提起抗告之劉忠信等8
    人，爰併列其等為視同抗告人，合先敘明。
三、抗告意旨略以：抗告人因繼承而為本件原告，並補正繼承同
    意書、家務說明書、土地所有權狀、繼承訴之聲明、訴訟救
    助聲請書、保證書、土地登記第一類謄本等，爰提起本件抗
    告，請求廢棄原裁定等語。
四、按提起民事訴訟，應依民事訴訟法第77條之13規定繳納裁判
    費，此為必須具備之程式。原告之訴起訴不合程式或不備其
    他要件者，依其情形可以補正經審判長定期間命其補正而不
    補正者，法院應以裁定駁回之，民事訴訟法第249條第1項第
    6款定有明文。
五、經查，劉王甘妹起訴時未繳納裁判費，經原法院於109年5月
    19日裁定命其於送達後10日內補正，並於109年5月29日送達
    劉王甘妹，然其仍未補繳裁判費，有送達證書、收費答詢表
    查詢、多元化案件繳費狀況查詢清單、原法院民事科查詢簡
    答表等在卷可憑（見原審卷第121、175、177、179頁）。又
    劉王甘妹雖於起訴時聲請訴訟救助，並陸續提起抗告、再抗
    告，惟均經裁定駁回確定，亦有原法院109年度救字第95號
    、本院109年度抗字第936號、最高法院109年度台抗字第133
    1號裁定可稽，是其仍未補繳裁判費，自於法不合，原法院
    以裁定駁回其訴，於法並無違誤。至抗告人雖另提出繼承同
    意書、家務說明書、土地所有權狀、繼承訴之聲明、訴訟救
    助聲請書、保證書、土地登記第一類謄本等，然經核均無從
    據此卸免繳納裁判費之義務，是抗告意旨指摘原裁定不當，
    求予廢棄，為無理由，應予駁回。
六、據上論結，本件抗告為無理由，爰裁定如主文。 
中　　華　　民　　國　　110 　年　　4 　　月　　6 　　日
                  民事第二十庭
                        審判長法  官  周祖民
                              法  官  鄭威莉
                              法  官  馬傲霜
正本係照原本作成。
本裁定除以適用法規顯有錯誤為理由外，不得再抗告。如提起再
抗告，應於收受送達後10日內委任律師為代理人向本院提出再抗
告狀。並繳納再抗告費新臺幣１千元。
中　　華　　民　　國　　110 　年　　4 　　月　　6 　　日

    　　　　　　　　　　　　　書記官　崔青菁